# 建大楼收入

提问人：zcy2401 时间：2022-12-08 16:25:03
陈老师，之前看您回复说，EPC业务，如果理论上可以把这三部分分别分包给三个彼此无关联的供应商来实施，且所采购的都是通用设备（本企业未深度参与其设计和制造），安装调试可以交给具有一般通用资质的施工队完成，则可能可以认定其分别构成三项履约义务。
我想请教一下，如果说某公司承建一栋大楼，这里面也会分设计、采购设备、土建、现场管理，能按照这个标准来拆分吗？如果设备基本都是通用的，没有定制化的，土建就是交给具备资质的施工队来做，如果就是普通的几层楼，也没有特殊设计要求，能拆分成多项履约义务吗？

回答人：chenyiwei
如果说某公司承建一栋大楼，这里面也会分设计、采购设备、土建、现场管理，但实务中通常由一个企业来完成其全部工作，各部分、阶段之间的责任划分不清晰的，不建议分拆多项履约义务。
能否分拆的标准，建议参考《中审众环研究 2020 》之“问题2-1-75（联合体牵头方的收入确认是“总额法”还是“净额法”）”中给出的参考标准。